臺灣新竹地方法院民事裁定　　　　　　　 100年度抗字第80號
抗　告　人　林添勝
相　對　人　聯邦商業銀行股份有限公司
法定代理人　李憲章
上列抗告人因與相對人間聲請本票裁定准予強制執行事件，抗告
人對於本院中華民國100年9月26日100年度司票字第662號民事裁
定提起抗告，本院裁定如下：
    主  文
抗告駁回。
抗告程序費用新臺幣壹仟元由抗告人負擔。
    理  由
一、依非訟事件法第55條第1 項規定：「聲請人或權利受侵害者
    ，對於司法事務官就受移轉事件所為之處分，得依各該事件
    適用原由法院所為之救濟程序，聲明不服」，又同法第42條
    第1 項前段規定：「受裁定送達之人提起抗告，應於裁定送
    達後十日之不變期間內為之」，且抗告如逾抗告期間者，為
    不合法，原法院應以裁定駁回之，此亦經非訟事件法第46條
    準用民事訴訟法第495條之1第1項、第442條第1 項規定甚詳
    。另送達於應受送達人之住居所、事務所或營業所行之，但
    在他處會晤應受送達人時，得於會晤處所行之；送達於住居
    所、事務所或營業所不獲會晤應受送達人者，得將文書付與
    有辨別事理能力之同居人或受僱人，民事訴訟法第136條第1
    項及第137條第1項分別規定甚明。
二、本件抗告人抗告意旨略以：因抗告人向相對人汽車部門貸款
    ，於民國99年4月15日起至101年4 月15日止，分24期，每月
    20日為繳款日，由於抗告人拖延繳款部分，已於100年10月7
    日及100 年10月11日補繳款項完畢，往後只須於每月20日正
    常繳款，本件相對人提出就抗告人簽發新臺幣(下同)59萬元
    之本票，其中有237,895元未獲付款，顯有不當等語。
三、經查，本院司法事務官就兩造間聲請本票准許強制執行事件
    所為之裁定，已於100年9月30日送達至抗告人位在新竹市○
    區○○里○鄰○○路169-1號住處，並由抗告人之妻張秋芬代
    為收受，有送達證書在卷可考(見原審卷第11頁)，應認上開
    本票裁定已於100年9月30日送達予抗告人收受在案，嗣抗告
    人不服該本票裁定提起抗告，揆之上開規定，應於裁定送達
    後十日之不變期間內為之，並因抗告期間之末日為100 年10
    月10日，依據民法第122條規定，應以次日即100年10月11日
    代之，惟抗告人遲至100 年10月12日始行提起本件抗告，此
    有本件抗告狀上蓋用本院收文日期印戳可佐，應認抗告人提
    起本件抗告已逾法定十日之不變期間，其抗告顯不合法。
四、另對於非訟事件，依法應由關係人負擔費用者，法院裁定命
    關係人負擔時，應一併確定其數額，非訟事件法第24條第 1
    項定有明文。爰依法確定本件抗告程序費用數額如主文第 2
    項所示。
五、依非訟事件法第46條、第21條第2項、第24條第1項，民事訴
    訟法第495條之1第1項、第449條第1項、第95條、第78條，
    裁定如主文。
中    華    民    國   100    年    10    月     25   日
                  民事第一庭  審判長法官  鄭政宗
                                    法官  林宗穎
                                    法官  王佳惠
以上正本係照原本作成。
本裁定不得再抗告。
中    華    民    國   100    年    10    月     25   日
                              書  記  官  陳思璟